# 没有股权投资关系的企业合并如何合并抵消

提问人：wzq7357 时间：2014-02-12 17:21:30
没有直接的股权投资关系，但通过协议等方式对企业实施了实质控制，符合纳入合并的条件，在合并时母子公司如何抵消子公司所有者权益呢，我认为如果是同一控制下企业合并，子公司净资产全部计入合并报表资本公积，如果是非同一控制下企业合并，全部计入小数股东权益，求指点。

回答人：chenyiwei
这种情况下的具体合并方式，要根据相关协议条款的约定进行个案分析。不同的约定可能导致不同的结果。例如，如果约定在托管结束时交还给原股东的净资产价值不能低于托管开始日的净资产，则托管方在其合并报表中，应就相当于被托管企业托管开始日净资产价值的金额，确认一项负债。如果没有这种约定，则被托管企业的净资产在合并报表层面可能被列报为权益，但具体属于归属于母公司的权益还是少数股东权益，则又取决于相关协议中对这部分净资产归属的约定了。